【裁判字號】    90,訴,611
【裁判日期】    900924
【裁判案由】    毒品危害防制條例
【裁判全文】
臺灣桃園地方法院刑事判決                            九十年度訴字第六一一號
    公  訴  人  臺灣桃園地方法院檢察署檢察官
    被      告  丁○○
    被      告  丙○○
右列被告因毒品危害防制條例案件，經檢察官提起公訴（九十年度偵字第二二八九號
、第四四一八號），本院判決如左：
    主      文
丁○○、丙○○均無罪。
        理  由
一、公訴意旨略以：被告丙○○、丁○○基於轉讓毒品之犯意聯絡，於民國八十七年
    六月底、七月初，在台灣台北監獄執行時，共同以自外寄入包裹之方式，夾帶第
    一級毒品海洛英、嗎啡及第二級毒品安非他命入監後，提供乙○○等人施用，嗣
    於同年七月六日經台灣台北監獄查獲，並在丙○○所有之二五九一刑號執行袋內
    查獲有藏有毒品之保溫杯二個，扣得嗎啡一包、安非他命三包、海洛英五包及施
    用毒品之用具針頭五支。因而認被告等涉犯毒品危害防制條例第八條第一、二項
    之轉讓第一、二級毒品罪嫌。
二、按犯罪事實應依證據認定之，無證據不得推定其犯罪事實；又不能證明被告犯罪
    者，應諭知無罪之判決，刑事訴訟法第一百五十四條、第三百零一條第一項分別
    定有明文。又按認定被告有罪之事實，應憑證據，如未能發現相當之證據，或證
    據不足以證明，自不能以推測或擬制之方法，以為裁判之基礎；且認定事實所憑
    之證據，其為訴訟上之證明，須達於通常一般人均不致有懷疑，而得確信其為事
    實之程度者，始得據為有罪之認定，倘其證明尚未達到此一程度，而有合理之懷
    疑存在時，尚難為有罪之認定基礎；苟積極證據不足以為不利於被告事實之認定
    ，即應為有利被告之認定，更不必有何有利之證據，最高法院三十年上字第八一
    六號、四十年台上字第八六號、七十六年台上字第四九八六號判例分別揭有上旨
    ，足資參酌。
三、本件公訴人認被告等涉有轉讓第一、二級毒品海洛因、安非他命罪嫌，無非係以
    證人乙○○、李富國於監所訊問時之指述及有嗎啡一包、安非他命三包、海洛英
    五包及施用毒品之用具針頭五支扣案為主要論據。惟訊據被告等堅詞否認有何轉
    讓毒品海洛因及安非他命之犯行，均辯稱：伊等與乙○○有怨隙，且伊等於八十
    七年六月即被隔離，隔離時有採尿，並沒有毒品陽性反應等語；丙○○另辯稱：
    扣案之毒品非伊所有等語。經查：（一）被告丙○○僅於八十四年八月十六日及
    八十四年九月十九日採集尿液檢驗時有毒品陽性反應；而被告丁○○並未被檢驗
    出有毒品陽性反應，此有被告之名籍卡影本各一紙在卷可稽；而八十七年六月底
    至七月初，被告等並未被檢驗出有毒品陽性反應，本身既無施用毒品，何須冒險
    自監獄外輸入，而無償提供他人施用？何況受刑人蔡天財、乙○○、黃昭明、高
    頌雄、林景文等人於八十七年七月六日經採尿送驗結果亦僅呈安非他命陽性反應
    ，並無第一級毒品嗎啡陽性反應，此有法務部調查局檢驗通知書五紙在卷可憑，
    故被告等並未轉讓第一級毒品於上述受刑人施用。再者，其等之施用時間係於八
    十七年七月六日回溯九十六小時內之某時，被告丙○○、丁○○既於八十七年六
    月二十五日即被隔離，此有台灣監獄函及查報單各一紙在卷可稽，如何能於八十
    七年六月底至七月初在隔離房中將毒品轉讓予他人使用。（二）證人乙○○於台
    灣台北監獄談話筆錄中稱：伊在八十七年七月九日見甲○○住進病舍，伊間甲○○為何林景文被查獲兩包安非他命，隔離後還能回來，甲○○告訴伊，是工場主
    管去要回的，八十七年七月六日甲○○曾看見林景文拿二個保溫杯藏起來等語。
    而證人即受刑人王順山證述：八十七年七月六日工場主管叫伊打包被告丙○○之
    執行袋才查獲上述毒品等語（台灣宜蘭地方法院檢察署八十八年度偵字第三二六
    二號第一一五頁）。台灣台北監獄既然認被告丙○○涉嫌夾帶毒品入監，為何遲
    至八十七年七月六日始搜查被告丙○○之執行袋，且豈有搜索證物時仍假手其他
    受刑人之理，故其查獲之上述毒品是否確為被告丙○○所有，或係其他受刑人故
    意栽贓，即有可疑。（三）證人高頌雄於偵查中證稱：伊於八十七年七月五日施
    用安非他命，而施用之毒品係自己於八十六年十二月間夾帶入獄等語；而證人黃
    昭明證稱：並未施用等語。故無法因證人高頌雄等人尿液檢驗有毒品安非他命陽
    性反應，即推定係被告等所轉讓。（四）證人乙○○先於自首書中供稱：八十七
    年五月間被告丙○○告訴伊，要以伊名義寄入包裹，包裹裡會有二本書及一個空
    的日記盒子，後來被告丁○○問伊住址，就幫伊填寫包裹申請單，之後伊看見丁○○、丙○○、蔡天財、高頌雄等人在處理保溫杯，伊才知道毒品藏於保溫杯外
    殼與膽曩間，伊之包裹係於八十七年六月二十五日寄入等語；後於偵查中證述：
    被告丁○○請伊簽收件人章，待包裹寄到教誨區後，再由林桂山調包帶入戒護區
    給被告丙○○等語（台灣桃園地方法院檢察署八十七年度偵字第一一八二七號第
    一百頁）。另於台灣台北監獄八十八年十月二十八日之訪談紀要中供稱：八十七
    年五月二十二日填寫之郵寄書籍申請表及簽名、指紋皆非伊所寫，於八十七年五
    月二十二日之前伊姊姊不曾郵寄東西入監，包裹寄到之日期為八十七年六月底七
    月初，寄進來當天王順山告訴伊，不用怕，毒品他已處理好了，等過了一個星期
    ，林桂山才請伊簽收等語，證人乙○○就包裹之寄入時間、及是否目睹處理經過
    等均供述不一，其證詞即存疑。何況當時被告等既被隔離，如何處理寄入之毒品
    ；又經本院當庭核對郵寄書籍申請表之筆跡與被告丁○○之筆跡不符，此有郵寄
    書籍申請表存查聯一紙附卷，故證人乙○○之證詞自不可採。（五）證人甲○○
    於台灣台北監獄時並未就被告等所涉案情作訪談筆錄，其於偵查中證稱：事發後
    ，他們懷疑是伊檢舉，所以打伊。是被告丙○○將毒品交給蔡天財，蔡天財再將
    毒品交給林景文等語；後於本院審理中證稱：伊僅是聽說被告等有施用毒品，而
    毒品係從監獄外寄入等語，故其傳聞證詞亦不可採。綜上所述，本件卷證並無足
    資證明被告等確有轉讓海洛因及安非他命之犯行，此外，復查無其他具體事證足
    資證明被告確有起訴意旨所指之犯行，無法證明被告犯罪，揆諸前揭說明，爰為
    無罪之諭知。
據上論斷，應依刑事訴訟法第三百零一條第一項，判決如主文。
本案經檢察官洪景明到庭執行職務。
中      華      民      國    九十      年      九      月    二十四    日
                                臺灣桃園地方法院刑事第二庭
                                    法  官 曾  正  耀
右正本證明與原本無異。
如不服本判決，應於判決送達後十日內向本院提出上訴狀( 應附繕本 )，上訴於
臺灣高等法院。
                                     書記官 文  巧  雲
中        華        民        國   九十   年   九   月    二十四    日


司法院資訊處製作；財團法人民間司法改革基金會備份。
